臺灣高雄地方法院刑事判決　　　　　　　 98年度訴字第757號
公　訴　人　臺灣高雄地方法院檢察署檢察官
被　　　告　郭志偉原名郭威成.
選任辯護人　許龍升律師
被　　　告　陳漢輝
選任辯護人　吳春生律師
　　　　　　陳松甫律師
上列被告因違反毒品危害防制條例案件，經檢察官提起公訴（98
年度偵字第8456號、第3721號），本院判決如下：
    主  文
郭志偉轉讓第二級毒品，累犯，處有期徒刑拾月；又共同運輸第
二級毒品，累犯，處有期徒刑拾肆年，褫奪公權捌年，扣案如附
表二編號1.所示之物含包裝袋均沒收銷燬之、扣案如附表二編號
2.所示之物含包裝袋均沒收；應執行有期徒刑拾肆年陸月，褫奪
公權捌年，扣案如附表二編號1.所示之物含包裝袋均沒收銷燬之
、扣案如附表二編號2.所示之物含包裝袋均沒收。
陳漢輝共同運輸第二級毒品，處有期徒刑拾貳年，褫奪公權陸年
，扣案如附表二編號1.所示之物含包裝袋均沒收銷燬之、扣案如
附表二編號2.所示之物含包裝袋均沒收。
    事  實
一、郭志偉（原名郭威成，民國99年11月25日更名）曾因犯竊盜
    罪，經本院92年度易字第2188號判處有期徒刑6 月確定，於
    94年8 月19日一度入監執行，94年8 月29日因徒刑易科罰金
    執行完畢。
二、詎郭志偉經前開徒刑執行完畢後5 年內，仍不知悔改，與受
    僱為其看顧麻將場之陳漢輝二人均明知MDMA（3,4-亞甲基雙
    氧甲基安非他命）、愷他命（ketamine，行政院公告「毒品
    之分級及品項」之用語如上，起訴書記載為「Ｋ他命」）依
    序經列為毒品危害防制條例第2 條第2 項第2 款、第3 款之
    第二級及第三級毒品，非經許可不得轉讓或運輸，竟各有如
    下行為：
  (一)郭志偉基於轉讓第二級、第三級毒品之犯意，於97年12月31
    日近午夜12時之際，在高雄市新光碼頭跨年晚會舞台附近某
    處，將第二級毒品MDMA1 顆及少許第三級毒品愷他命，無償
    轉讓供毛耀南施用。
  (二)郭志偉、陳漢輝二人，與綽號「正哥」及另二名不詳稱謂者
    （起訴書以為同一人而均以「正哥小弟」、「正哥派出的小
    弟」稱之）共三名成年男子，共同基於運輸第二級毒品MDMA
    、第三級毒品愷他命之犯意聯絡及行為分擔，經「正哥」對
    郭志偉承諾於事成後給予新臺幣（下同）5 萬元之代價後，
    1.於98年3 月10日下午2 時許，由郭志偉在其位於高雄市○
    ○街123 號9 樓之住處，自其持有配掛門號0000000000號行
    動電話手機接獲「正哥」指示，旋駕駛車牌號碼7030-XA 號
    自用小客車帶同陳漢輝，前往位在郭志偉上址住處附近之某
    停車場，與駕駛不詳車號豐田牌TERCEL型自用小客車之前述
    其中一名不詳稱謂成年男子（下稱Ａ男子）見面後，以原車
    將Ａ男子及其帶來裝有MDMA、愷他命之水果紙箱5 只載往高
    雄市鼓山區○○○○路122 號4 樓，即事前由陳漢輝依郭志
    偉指示而甫於前一日（98年3 月9 日）出面承租之房屋所在
    大樓地下停車場後，於同日下午4 時26分許，共同搭乘電梯
    將該5 只紙箱搬至陳漢輝承租房屋內，經三人當場開啟紙箱
    後，由Ａ男子先以自備旅行袋取走其中20餘包Ｋ他命；2.稍
    後郭志偉又接獲「正哥」來電指示，復與陳漢輝共乘上開同
    一自用小客車前往位在富民路之某停車場，搭載前述另一不
    詳姓名成年男子（下稱Ｂ男子）同返上址陳漢輝租屋處，經
    三人自前開紙箱內取出部分MDMA、愷他命並分裝至陳漢輝事
    前預備之2 只空行李箱後，接續於同日下午5 時9 分許，共
    同將裝入前揭毒品之行李箱運輸下樓由Ｂ男子帶離；3.至同
    日下午5 時30分許，郭志偉又接獲「正哥」來電，復依指示
    與陳漢輝自上開所餘毒品中，取出愷他命5 包置入旅行袋後
    ，共乘上開同一自用小客車，接續運往前揭位在嘉慶街一帶
    之停車場，交予綽號「少年家」之不詳姓名成年男子。
  (三)嗣為警於98年3 月10日晚間9 時30分許，持本院核發之搜索
    票，對郭志偉位在高雄市○○區○○街123 號9 樓之住處，
    及其使用之上開車號自用小客車執行搜索，扣得如附表一所
    示之物，並循線於98年3 月10日晚間11時30分許，至陳漢輝
    前揭租屋處執行搜索，起出如附表二所示之物而查獲（起訴
    書誤載查獲時間為「97年2 月15日18時20分許」，並倒置2
    人經查獲之先後）。
二、案經內政部警政署刑事警察局移送臺灣高雄地方法院檢察署
    檢察官偵查起訴。
    理  由
壹、證據能力部分：
一、按被告之自白，非出於強暴、脅迫、利誘、詐欺、疲勞訊問
    、違法羈押或其他不正之方法，且與事實相符者，得為證據
    ，刑事訴訟法第156 條第1 項定有明文。
  (一)本件公訴意旨就被告郭志偉案件部分，提出被告於警詢中之
    自白為證據，固據被告郭志偉及其辯護人於本院審理時，以
    其在98年3 月11日第二次接受警詢開始前約10分鐘，曾經警
    員以可協助向檢察官尋求交保為利誘，要求其配合陳述諸多
    不曾做過之事（本院98年度訴字第757 號案卷〔下稱院卷(一)
    〕第68頁、第67頁），致被告郭志偉不能本於自由意志陳述
    ，嗣於詢問中並曾遭不詳身分之警員拍頭云云，然經本院依
    檢察官聲請而傳喚承辦警員宋鎮源、許益銘到庭作證後，除
    據二人均否認有被告郭志偉所稱情事，嗣辯護人研究多時聲
    請勘驗並先行複製警詢錄音資料帶回詳究，於本院當庭以全
    程播放方式勘驗其聲請部分之警詢錄音內容時，亦僅據指稱
    錄音之詢答內容中，曾先後兩次聽聞警員或對被告表示、或
    相互提及現場有錄影相關情事，並籠統指稱被告於錄音中有
    部分答詢語氣有所謂不自然之情形云云外，要未具體指明有
    何可認為疑似遭不正方式詢問之處，茲以被告郭志偉於前揭
    時地為警查獲後，於次日即98年3 月11日曾經接受警員詢問
    共4 次，除第1 次僅簡單記載被告拒絕夜間詢問即告結束，
    並無與案情相關之具體陳述（警卷(一)第28頁）外，其經被告
    郭志偉及其辯護人指為遭受不正方式詢問之第二次警詢內容
    ，對於前揭犯行則幾乎一概否認（警卷(一)第30頁至第34頁）
    ，反觀嗣後自第三次筆錄開始，尤其選任辯護人許龍升律師
    到場陪同後，包括爾後第四次警詢筆錄、檢察官複訊，及經
    本院依檢察官聲請羈押而予訊問時，對前揭犯罪相關事實卻
    多坦承不諱，顯與一般遭不正方式詢問而陷於意思不自由之
    情形迥異，是被告郭志偉及其辯護人前揭辯稱警詢中自白係
    遭不正方式詢問，非出於自由意志所為云云，顯與事實不符
    ，不足採信，應認其警詢之自白均有證據能力。
  (二)公訴意旨就被告陳漢輝案件，提出被告自己於警詢之自白為
    證據部分，固據辯護人於準備程序期日爭執其中98年3 月11
    日警詢筆錄記載與被告陳漢輝實際陳述不符，經本院於99年
    11月9 日當庭以播放方式勘驗其錄音內容並製作筆錄，除認
    其意旨與警詢筆錄所載大致相合外，復查無其他不得作為證
    據之情事，應認其上開警詢中自白亦有證據能力。
二、被告以外之人於檢察事務官、司法警察官或司法警察調查中
    所為之陳述，與審判中不符時，其先前之陳述具有較可信之
    特別情況，且為證明犯罪事實存否所必要者，得為證據，刑
    事訴訟法第159 條之2 復已明定。本件公訴意旨就被告郭志
    偉之犯罪事實，提出共同被告陳漢輝於警詢中之陳述為證，
    固據被告郭志偉之辯護人於準備程序時爭執其證據能力，然
    共同被告陳漢輝於警詢中就其租用上址（美術南三路）房屋
    之原因，原陳稱：「是郭威成（郭志偉）於98年3 月初叫我
    去租一個房子，沒有向我說明用途，該租金是從他每天給我
    一千元累計後再繳給房東」（內政部警政署刑事警察局刑偵
    八(四)第0000000000號案卷〔下稱警卷(一)〕第56頁）、「是郭
    威成（郭志偉）跟我講說要和我一起搬出去住，叫我去美術
    館附近找一間房子租…這錢是郭威成（郭志偉）讓我先從（
    郭志偉經營之）麻將館收入支付的」等語（警卷(一)第66頁）
    ，嗣於本院審理中以證人身分證述時，則改稱：「租賃該地
    方是我跟我女友要一起住的」云云（院卷(一)第175 頁）；就
    被告郭志偉於上開水果箱經開啟時是否在場一節，共同被告
    陳漢輝於警詢中原陳稱：「我們當場開封有四箱Ｋ（愷）他
    命、一箱搖頭丸（MDMA），由郭威成（郭志偉）分裝數量，
    裝至中型旅行包交由該男子帶走」（警卷(一)第57頁）、「我
    和郭威成（郭志偉）跟那個人一起將水果箱打開，我打開其
    中一箱看到裏面裝有Ｋ他命」等語（警卷(一)第64頁），嗣於
    本院審理時又改稱：「該『正哥』小弟叫我把水果箱打開，
    我一看到白色粉末，我就跑出來，此時被告郭威成（郭志偉
    ）在廁所…」云云（本院卷(一)第178 頁）；另其在本院審理
    中以證人身分證述時，對警詢筆錄所載其陳述之數點事實，
    均推稱：「我沒有這樣講」（本院卷(一)第180 頁）、「我沒
    有講這句話」（本院卷(一)第181 頁），惟經本院指定期日勘
    驗警詢錄音紀錄時，就所爭執之處，復多改稱不再爭執（本
    院卷(一)第201 頁、第202 頁），其警詢與本院審理中之陳述
    即有不符，而證人陳漢輝既未提及警詢時受有任何不當壓力
    、脅迫等不正訊問之情形，其筆錄復採一問一答方式製作，
    末尾猶均有受詢人親自閱覽認明無訛後之簽名，其警詢未受
    外界干擾，於偵查中復自承於警詢所述均無不實（98年度偵
    字第8456號案卷〔下稱偵卷(一)〕第46頁），於本院審理中證
    述時亦陳明與被告郭志偉並無任何仇隙或金錢糾紛（本院卷
    (一)第179 頁），是證人陳漢輝於警詢之陳述，較諸嗣於本院
    審理時翻異之證述內容，有較可信之特別情況，且為證明犯
    罪事實存否所必要，依前開說明，本件就被告郭志偉案件部
    分，證人陳漢輝於警詢中之陳述自有證據能力。
三、被告以外之人於審判外之言詞或書面陳述，除法律有規定者
    外，不得作為證據，刑事訴訟法第159 條第1 項定有明文。
    本件公訴意旨就被告陳漢輝案件部分，援引共同被告郭志偉
    於警詢中之陳述為證，經被告陳漢輝之辯護人於本院審理時
    明示拒絕作為證據，復查無其他可為相反認定之依據，應認
    為無證據能力。
四、又被告以外之人於偵查中向檢察官所為之陳述，除顯有不可
    信之情況者外，得為證據，刑事訴訟法第159 條之1 第2 項
    著有規定。被告郭志偉、陳漢輝於偵查中經檢察官依法訊問
    時所為之陳述，除據二人於本院審理時就對方此部分陳述之
    證據能力均不爭執，復查無有何顯不可信之情事，應認二人
    此部分陳述就對方案件均有證據能力。
五、按鑑定人由審判長、受命法官或檢察官就下列之人選任一人
    或數人充之：1.就鑑定事項有特別知識經驗者。2.經政府機
    關委任有鑑定職務者；鑑定之經過及其結果，應命鑑定人以
    言詞或書面報告；法院或檢察官得囑託醫院、學校或其他相
    當之機關、團體為鑑定，或審查他人之鑑定，並準用第203
    條至第206 條之1 規定，刑事訴訟法第198 條、第206 條第
    1 項、第208 條第1 項分別定有明文。卷附內政部刑事警察
    局就扣案與毒品相關之物進行鑑定後所為98年4 月27日刑鑑
    字第0000000000號鑑定書，及99年2 月12日刑鑑字第099001
    3169號函，雖係被告以外之人於審判外之書面陳述，然該局
    係臺灣高等法院檢察署關於毒品種類、成分之概括選任鑑定
    機關，此有臺灣高等法院檢察署92年9 月9 日檢文允字第09
    21001203號函附之「臺灣高等法院檢察署檢察長概括選任鑑
    定機關表列」足參，是上開鑑定書為刑事訴訟法第159 條第
    1 項規定之例外情形，應有證據能力。
六、另被告以外之人於審判外之陳述，雖不符刑事訴訟法第159
    條之1 至之4 之規定，然經當事人於審判程序同意作為證據
    ，法院審酌該言詞陳述或書面陳述作成時之情況，認為適當
    者，亦得為證據，刑事訴訟法第159 條之5 第1 項定有明文
    。本判決後開引用具有傳聞證據性質之證據資料，已經檢察
    官、被告二人及渠辯護人於審理期日同意為證據使用，是其
    縱無刑事訴訟法第159 條之1 至第159 條之4 或其他傳聞法
    則例外之情形，亦經本院審酌該證據作成之情況，既無違法
    取得情事，復無證明力明顯過低等情形，以得供做法院判斷
    事實之依據為適當，認為均有證據能力，得為證據。
貳、實體部分：
一、訊據被告郭志偉於本院審理時，對其前揭無償轉讓第二級毒
    品MDMA、第三級毒品愷他命供毛耀南施用之犯行自白不諱，
    並經證人毛耀南於偵查中以證人身分經檢察官訊問時證述綦
    詳，堪信為真。
二、訊據被告郭志偉、陳漢輝於本院審理時，均矢口否認有前揭
    共同運輸第二級毒品MDMA、第三級毒品愷他命之犯行，並均
    辯稱對所搬運之物為毒品並無認識云云（本院卷(一)第38頁、
    第278 頁）外，被告郭志偉另辯稱：伊將上開紙箱搬至陳漢
    輝租屋處後，即進入廁所如廁，並未參與開箱，對當時被告
    陳漢輝與Ａ男子之作為並不知情，而嗣後隨同陳漢輝交付「
    少年仔」之手提袋內為筆記型電腦，亦非毒品云云（本院卷
    (一)第38頁、第214 頁）；被告陳漢輝則辯稱：伊與被告郭志
    偉及Ａ男子將紙箱搬上租屋處後，隨即同乘電梯下樓離開，
    並未參與搬運毒品云云（本院卷(一)第71頁）。惟查：
  (一)前揭時地被告郭志偉、陳漢輝運輸毒品之犯罪事實，有如下
    證據可證：
  1.被告郭志偉於偵查中及本院依檢察官聲請羈押而予訊問時供
    （證）稱：「（陳漢輝租屋處查到的）是Ｋ他命、搖頭丸，
    因為我們有分裝，是陳漢輝與我不認識的『正哥』之小弟分
    裝的」、「是『正哥』叫人（Ａ男子）載來我住處的停車場
    ，並打電話叫我及陳漢輝下去拿毒品，是陳漢輝接電話，我
    們一起下去」（偵卷(一)第4 頁）、「我承認有幫他送，但是
    沒有販賣…是送Ｋ他命…也是有搖頭丸」、「因為我欠錢，
    而『正哥』說搬完會給我5 萬元」（本院98年度聲羈字第20
    2 號案卷〔下稱院卷(二)〕第7 頁、第8 頁、第9 頁）、「是
    『正哥』的小弟打電話號碼0917（410362）電話，由我接聽
    ，然後他叫我與陳漢輝開車去載『正哥』的小弟（Ｂ男子）
    」（偵卷(一)第23頁）等語。
  2.被告陳漢輝於警詢、偵查中及本院依檢察官聲請羈押而予訊
    問時供（證）稱：「（嘉慶街）是郭威成（郭志偉）找我去
    該處幫忙泡茶、買便當，如果有打麻將才有找我去，薪水是
    1 天新臺幣1,000 元至1,500 元，郭威成（郭志偉）當天就
    拿給我」（警卷(一)第64頁）、「是郭威成（郭志偉）於98年
    3 月初叫我去租一個房子，沒有向我說明用途…當時登記車
    位是登記7030-XA 車號」（警卷(一)第56頁）、「是郭威成（
    郭志偉）跟我講說要和我一起搬出去住，叫我去美術館附近
    找一間房子租…這錢是郭威成（郭志偉）讓我先從麻將館收
    入支付的」（警卷(一)第66頁）、「是郭威成與對方（Ａ男子
    ）聯絡，那個人是誰我不認識」（偵卷(一)第6 頁）、「我和
    郭威成（郭志偉）在停車場門口等約5 分鐘後，一名駕駛TE
    RCEL的（Ａ）男子開車到我們的車旁邊，郭威成（郭志偉）
    就找我一起把5 箱水果箱搬至我們駕駛的7030-XA 車上，搬
    好後就由我駕車載郭威成（郭志偉）及該身分不詳之（Ａ）
    男子至美術南三路122 號地下室」、「經開封後我協助將有
    夾鏈袋包好的Ｋ他命拿出來」、「我有看到夾鏈袋上有記號
    ，再由郭威成（郭志偉）依記號來分，那名（Ａ）男子就以
    自行攜帶的旅行包將分得約20包的Ｋ他命帶走」（警卷(一)第
    62頁）、「分裝後由在停車場遇到的那個人（Ａ）男子拿走
    ，他有與我們一起上去，分裝完後才把東西帶走」（偵卷(一)
    第6 頁）、「我們當場開封有4 箱Ｋ（愷）他命、一箱搖頭
    丸（MDMA），由郭威成（郭志偉）分裝數量，裝至中型旅行
    包交由該（Ａ）男子帶走」（警卷(一)第57頁）、「因為我曾
    經施用過Ｋ他命及MDMA，可是沒有被抓過，所以我才知道東
    西是Ｋ他命及MDMA」（偵卷(一)第7 頁）、「我和郭威成（郭
    志偉）跟那個人一起將水果箱打開」、「當時是郭威成（郭
    志偉）叫我幫他搬運的」（警卷(一)第67頁）、「我們回到富
    民路停車場的出入口載一個人（Ｂ男子）到我上述租屋的地
    方」（警卷(一)第67頁、第68頁）、「我們三人，由該（Ｂ）
    男子和郭威成各拿一箱旅行箱一起搭電梯到地下二樓停車場
    後，我及郭威成就一起搭車離開，該男子則帶了二個旅行箱
    自行離開」（警卷(一)第69頁）、「該二個旅行箱是我和郭威
    成於98年3 月7 、8 、9 日其中一天在高雄市○○街購買的
    ，買完後我和郭威成就直接拿到我租屋處放置」（警卷(一)第
    68頁）、「98年3 月10日晚上18時許，我與郭威成（郭志偉
    ）駕駛自小客7030-XA 出去吃飯，吃完飯就到高雄市鼓山區
    ○○○○路122 號4 樓，將5 包Ｋ他命交給綽號『少年家』
    之男子」（警卷(一)第52頁）、「我和郭威成（郭志偉）跟那
    個人一起將水果箱打開，我打開其中一箱看到裏面裝有Ｋ他
    命，郭威成再叫我另外再帶5 包Ｋ他命出來，至嘉慶街旁停
    車場時，我就聽從郭威成的指示交給綽號『少年家』的男子
    」（警卷(一)第57頁）等語。
  3.由扣押物品目錄表、房屋租賃契約書，及截取自高雄市○○
    ○○路122 號所在大廈電梯監視錄影紀錄觀之，被告郭志偉
    、陳漢輝、Ａ男子及Ｂ男子確有於前揭時地先後搭乘上址電
    梯進出上開承租處搬運上開紙箱、行李箱、提袋等情形，有
    照片共24幀、扣押物品照片2 幀在卷足佐。又扣押如附表一
    、二所示藥錠、晶體、粉末經鑑定結果，亦確有MDMA、愷他
    命成分，此有內政部刑事警察局98年4 月27日0000000000號
    鑑定書（鑑定結果詳附表一、附表二）附卷可證。
  4.另就被告郭志偉部分，尚有其警詢中自白：「（卷附當日下
    午7 時18分23秒電梯內錄影影像）是我與陳漢輝要離開的影
    像，而陳漢輝背包內裝有6 包愷他命，要拿給『正哥』的朋
    友」（警卷(一)第39頁）、「因為（手提箱內）裝有分裝毒品
    之夾鏈袋，怕警方知道」、「（夾鏈袋）是用來分裝愷他命
    使用，因為水果箱內裝愷他命之塑膠袋有損毀，所以拿來換
    裝」（警卷(一)第39頁）、「當時是『正哥』打電話進我手機
    ，由陳漢輝接起，指示我和陳漢輝兩人將該包包之愷他命東
    西交給前往之人接收」、「他們在裝Ｋ他命進入包包時，我
    在場目睹」（警卷(一)第45頁）等語，在卷可憑。
  (二)被告郭志偉、陳漢輝雖均辯稱對參與搬運之物為MDMA、愷他
    命並無認識云云，然姑不論上開裝有毒品之紙箱拆封、分裝
    時，被告二人不僅均參與其事，猶在無庸以電話向「正哥」
    為進一步請示、確認之情形下，即能逕按其包裝袋上記號分
    裝，極富效率，對於全部搬運、分裝之計劃，顯已知之甚明
    ，遑論渠二人於參與其事前，被告郭志偉除已經「正哥」許
    以違乎常情之五萬元高額酬勞，被告陳漢輝猶已先行於前一
    日以自己名義承租上開房屋、備妥空行李箱，並將所屬地下
    停車車位逕登記為被告郭志偉使用之上開自用小客車車號（
    警卷(一)第56頁），以利搬運，對於計劃搬運處理者為前開重
    大違法之物，顯然知之甚明，是渠嗣後於本院審理時始翻異
    前詞，改稱租用房屋係供被告陳漢輝與女友同住、將空行李
    箱置於上址係供自己由他處搬家運送物品前來使用云云，不
    僅所述前後矛盾，情節猶與常理不符，顯係臨訟飾卸之詞，
    欲蓋彌彰。被告郭志偉、陳漢輝參與前開共同運輸MDMA、愷
    他命之犯行，堪予認定。
三、綜上所述，本件被告二人犯罪事證已臻明確，應依法論科。
四、按行為之處罰，以行為時之法律有明文規定者為限；行為後
    法律有變更者，適用行為時之法律。但行為後之法律有利於
    行為人者，適用最有利於行為人之法律，刑法第1 條前段、
    第2 條第1 項分別定有明文。本件被告為前開行為後，毒品
    危害防制條例有部分條文於98年5 月20日經修正公布，並於
    公布後6 個月施行，其就本件相關之部分如下：
  (一)修正前毒品危害防制條例就單純持有第三級毒品之行為原無
    處罰之規定，嗣修正後於第11條第3 項增定就持有第三級毒
    品純質淨重20公克以上者，處法定刑為「3 年以下有期徒刑
    ，得併科新臺幣30萬元以下罰金」之規定，依前開說明，就
    本件被告因運輸而持有第三級毒品達上開數量部分，自不得
    溯及適用。
  (二)修正前原毒品危害防制條例第4 條第2 項、第3 項關於運輸
    第二級、第三級毒品部分，其法定刑依序規定為「無期徒刑
    或7 年以上有期徒刑，得併科新臺幣7 百萬元以下罰金」、
    「5 年以上有期徒刑，得併科新臺幣5 百萬元以下罰金」，
    修正後就其罰金刑部分依序提高為「1 千萬元」、「7 百萬
    元」，兩相比較，自應適用修正前之規定較有利於被告。
五、按甲基安非他命、Ｋ他命，依序為毒品危害防制條例第2 條
    第2 項第2 款、第3 款規定之第二級、第三級毒品，非經許
    可，不得轉讓、運輸。核被告郭志偉、陳漢輝之犯行應論罪
    如下：
  (一)被告郭志偉如事實欄二(一)所示，將第二級毒品MDMA、第三級
    毒品愷他命無償讓與毛耀南之行為，係犯毒品危害防制條例
    第8 條第2 項轉讓第二級毒品罪、同條第3 項轉讓第三級毒
    品罪；其因轉讓而持有第二級毒品，該相當時間內所為持有
    第二級毒品之低度行為，應為轉讓之高度行為所吸收，不另
    論罪。被告郭志偉、陳漢輝如事實欄二(二)所示，以載送、搬
    運等方式運輸第二級毒品MDMA、第三級毒品愷他命之行為，
    均係犯修正前毒品危害防制條例第4 條第2 項運輸第二級毒
    品罪、同條第3 項運輸第三級毒品罪；二人因運輸而持有第
    二級毒品，其持有之低度行為為運輸之高度行為所吸收，均
    不另論罪。被告郭志偉、陳漢輝與「正哥」、Ａ男子、Ｂ男
    子就前開運輸第二級、第三級毒品之犯行，有犯意聯絡及行
    為分擔，均為共同正犯。又被告二人前開多次往來運輸第二
    級、第三級毒品，係在密切接近之時地所為侵害同一法益之
    行為，各舉動之獨立性極為薄弱，無法強行分開，為接續犯
    ，應各予單純一罪之刑法評價（最高法院96年度臺上字第78
    7 號判決參照）。
  (二)被告郭志偉以一行為轉讓第二級、第三級毒品，及其與被告
    陳漢輝各以一行為而運輸第二級、第三級毒品，均係以一行
    為而觸犯數罪名，侵害數法益，應依刑法第55條想像競合犯
    之例，各從一重論以轉讓第二級毒品罪及運輸第二級毒品罪
    。又刑罰法規所規定各該特定犯罪，除有原已集合多數犯行
    為構成要件行為態樣或其他特別規定者外，行為人主觀上僅
    須具備對於法條規定各該構成要件之「認識」及「意欲」（
    即構成要件之「知」與「欲」），其主觀不法構成要件即已
    該當，至其動機或在個案中誘發多次行為之共同主觀意向聯
    繫（如概括、整體犯意等）為何，要非所問，今被告郭志偉
    所犯前開轉讓第二級毒品、運輸第二級毒品犯行，既均具備
    完整並可獨立區隔之主、客觀不法構成要件，應各自成立並
    論以數罪而分論併罰之。另被告郭志偉曾因犯竊盜罪，經本
    院92年度易字第2188號判處有期徒刑6 月確定，一度於94年
    8 月19日入監執行，94年8 月29日因易科罰金執行完畢，有
    臺灣高等法院被告前案紀錄表在卷可按，本件係受徒刑之執
    行完畢，5 年以內因故意而再犯有期徒刑以上之罪，除所犯
    運輸第二級毒品最重本刑無期徒刑部分不得加重外，其餘應
    依累犯之規定，加重其刑。
六、爰審酌被告郭志偉、陳漢輝之年齡、品行、智識能力、犯罪
    動機、手段、對於法益所生侵害之程度。被告郭志偉為67年
    6 月4 日出生、受有高職畢業教育程度、曾擔任洗車工、服
    務生為業，本件犯罪時年30歲；被告陳漢輝為69年5 月20日
    出生、受有高職畢業程度、以送報、送貨為業之人，本件犯
    罪時年28歲，有二人之警詢等年籍資料附卷可參，並據渠等
    於本院審理時自陳在卷。被告郭志偉除前開經論以累犯要件
    之前案紀錄外，另有搶奪、竊盜、賭博、妨害自由等前科，
    有臺灣高等法院被告前案紀錄表在卷可按，素行欠佳，另被
    告陳漢輝則無因犯罪經法院判刑確定之紀錄；並考量被告二
    人為貪圖小利而甘受支使、為虎作倀之犯罪動機，犯罪轉讓
    、運輸毒品之數量、情狀，及其二人犯罪經查獲後之態度等
    一切情狀，各量處如主文所示之刑，又依渠等為謀私利而共
    同運輸大量毒品，戕害國人健康，為禍國家、社會之犯罪性
    質，難期能善加行使公民權利、造福人群，認為有褫奪公權
    以維護社會公眾權益之必要，併依刑法第37條第2 項，各宣
    告褫奪公權如主文所示，並就被告郭志偉所犯數罪定其應執
    行之刑，以資儆懲。
七、沒收部分：
  (一)扣案如附表二編號1.所示MDMA為本件查獲之第二級毒品，其
    包裝袋因盛裝毒品而為該成分所沾黏，無法析離，此觀卷附
    法務部調查局93年3 月19日調科壹字第09300113060 號函文
    意旨自明，應與所盛裝、沾黏之毒品併同處分，依毒品危害
    防制條例第18條第1 項前段，沒收銷燬之。
  (二)次按毒品危害防制條例第18條第1 項中段應沒入銷燬之毒品
    ，專指查獲施用、持有第三、四級毒品而言；倘係查獲製造
    、運輸、販賣、意圖販賣而持有、以非法方法使人施用、引
    誘他人施用或轉讓第三、四級毒品，既屬同條例相關法條明
    文規定處罰之犯罪行為，即非該條項應依行政程式沒入銷燬
    之範圍。又同條例第19條第1 項所定「供犯罪所用或因犯罪
    所得之物」，係指犯第4 條至第9 條、第12條、第13條或第
    14條第1 項、第2 項之罪所用或所得之物，不包括毒品本身
    在內，是尚不得援用此項規定為第三、四級毒品之沒收依據
    。以犯第4 條第3 項販賣第三級毒品罪為例，第三級毒品本
    身為其販賣之標的，非屬供「販賣第三級毒品所用之物」；
    必係遂行販賣該毒品使用之物，始屬「供犯罪（犯第四條第
    三項之販賣第三級毒品罪）所用之物」，其理至明。又同條
    例對於查獲之製造、運輸、販賣、意圖販賣而持有、以非法
    方法使人施用、引誘他人施用及轉讓第三、四級毒品之沒收
    ，並無特別規定，如其行為已構成犯罪，則該毒品即屬不受
    法律保護之違禁物，應回歸刑法之適用，依刑法第38條第1
    項第1 款之規定沒收之（最高法院著有99年度臺上字第3733
    號判決可資參照）。扣案如附表二編號2.所示愷他命為被告
    郭志偉、陳漢輝犯前揭運輸毒品罪而經查獲之第三級毒品，
    為違禁物，依前開說明，不問為何人所有，均應依刑法第38
    條第1 項第1 款規定沒收，其包裝袋因盛裝毒品而為該成分
    所沾黏，無法析離，此觀前開函文意旨自明，應與所盛裝、
    沾黏之毒品併同處分沒收之。
  (三)扣案如附表一編號6.所示行動電話手機含晶片卡、附表二編
    號3.所示水果紙箱5 只，固為被告二人本件犯運輸第二級、
    第三級毒品罪使用之物，然依現有卷證既不能證明為犯人所
    有，爰不另為沒收之諭知。
  (四)扣案如附表一編號1.至編號5.所示之物固為查獲之毒品，然
    其由被告郭志偉持有而經查獲之時間，與前開轉讓毒品犯行
    時點相隔已久，依其保存之處所及狀態，復不能證明與本件
    被告二人所犯前開運輸毒品犯行有關，亦不為沒收之諭知。
  (五)扣案如附表一編號7.、編號8.、附表二編號4.、編號5.所示
    之物，依現有卷證既不能證明為被告所有或供本件犯罪使用
    之物，按其物之性質亦非違禁物或其他依法應沒收之物，爰
    不另為沒收之諭知，附此敘明。
據上論斷，應依刑事訴訟法第299 條第1 項前段，修正前毒品危
害防制條例第4 條第2 項、第3 項、毒品危害防制條例第8 條第
2 項、第3 項、第18條第1 項，刑法第11條、第28條、第55條、
第47條第1 項、第37條第2 項、第51條第5 款、第38條第1 項第
1 款，判決如主文。
本案經檢察官吳明駿到庭執行職務
中    華    民    國   100    年    1     月    18    日
                刑事第十九庭  審判長  法  官  陳志銘
                                      法  官  吳芝瑛
                                      法  官  陳松檀
以上正本證明與原本無異。
如不服本判決應於收受本判決送達後10日內向本院提出上訴書狀
，其未敘述上訴理由者，並得於提起上訴後10日內向本院補提理
由書狀（均須按他造當事人之人數附繕本）「切勿逕送上級法院
」
中    華    民    國   100    年    1     月    18    日
                                      書記官  洪季杏
附錄本件判決引用之法條：
修正前毒品危害防制條例第4 條
製造、運輸、販賣第一級毒品者，處死刑或無期徒刑；處無期徒
刑者，得併科新臺幣1 千萬元以下罰金。
製造、運輸、販賣第二級毒品者，處無期徒刑或7 年以上有期徒
刑，得併科新臺幣7 百萬元以下罰金。
製造、運輸、販賣第三級毒品者，處5 年以上有期徒刑，得併科
新臺幣5 百萬元以下罰金。
製造、運輸、販賣第四級毒品者，處3 年以上10年以下有期徒刑
，得併科新臺幣3 百萬元以下罰金。
製造、運輸、販賣專供製造或施用毒品之器具者，處1 年以上7
年以下有期徒刑，得併科新臺幣1 百萬元以下罰金。
前五項之未遂犯罰之。
毒品危害防制條例第8 條
轉讓第一級毒品者，處1 年以上7 年以下有期徒刑，得併科新臺
幣1 百萬元以下罰金。
轉讓第二級毒品者，處6 月以上5 年以下有期徒刑，得併科新臺
幣70萬元以下罰金。
轉讓第三級毒品者，處3 年以下有期徒刑，得併科新臺幣30萬元
以下罰金。
轉讓第四級毒品者，處1 年以下有期徒刑，得併科新臺幣10萬元
以下罰金。
前四項之未遂犯罰之。
轉讓毒品達一定數量者，加重其刑至二分之一，其標準由行政院
定之。
【附表一】（郭志偉住處及其使用自用小客車上扣得之物）
┌─┬───────────┬─────────────┬──────────────────┐
│  │     名稱（狀態）     │      數           量     │          備            註          │
├─┼───────────┼─────────────┼──────────────────┤
│1.│MDMA（藍色圓形藥錠）  │4 顆（總重1.32公克）      │1.原扣案5 顆，因鑑驗消耗1 顆。      │
│  │                      │                          │2.除首開成分外，另含微量愷他命成分。│
├─┼───────────┼─────────────┼──────────────────┤
│2.│愷他命（淡黃色細晶體）│1 包（驗後淨重2.75公克）  │因鑑驗消耗0.14公克。                │
├─┼───────────┼─────────────┼──────────────────┤
│3.│愷他命（白色粉末）    │1 包（驗後淨重0.58公克）  │因鑑驗消耗0.06公克。                │
├─┼───────────┼─────────────┼──────────────────┤
│4.│愷他命（白色粉末）    │1 瓶（驗後淨重0.59公克）  │因鑑驗消耗0.05公克。                │
├─┼───────────┼─────────────┼──────────────────┤
│5.│愷他命（白色細晶體）  │1 包（驗後淨重15.06公克） │因鑑驗消耗0.08公克。                │
├─┼───────────┼─────────────┼──────────────────┤
│6.│I PHONE行動電話手機   │1 支                      │1.內附門號0000000000號SIM卡1片      │
│  │（含SIM卡1 片）       │                          │2.序號：000000000000000             │
├─┼───────────┼─────────────┼──────────────────┤
│7.│ANYCALL行動電話手機   │1 支                      │1.內附門號0000000000號SIM卡1片      │
│  │（含SIM卡1 片）       │                          │2.序號：000000000000000000          │
├─┼───────────┼─────────────┼──────────────────┤
│8.│易利信行動電話手機    │1 支                      │1.內附門號0000000000號SIM卡1片      │
│  │（含SIM卡1 片）       │                          │2.序號：00000000000000006           │
└─┴───────────┴─────────────┴──────────────────┘
【附表二】（陳漢輝租屋處扣得之物）
┌─┬───────────┬─────────────┬──────────────────┐
│  │     名稱（狀態）     │      數          量      │          備            註          │
├─┼───────────┼─────────────┼──────────────────┤
│1.│MDMA（藍色圓形藥錠）  │4 包（驗後淨重1134.81 公克│1.因鑑驗消耗0.34公克。              │
│  │                      │     ）                   │2.除首開成分外，另含微量愷他命成分。│
├─┼───────────┼─────────────┼──────────────────┤
│2.│愷他命（白色細晶體）  │8 包（驗後淨重995.89公克）│因鑑驗消耗0.11公克。                │
├─┼───────────┼─────────────┼──────────────────┤
│3.│水果紙箱              │5 只                      │                                    │
├─┼───────────┼─────────────┼──────────────────┤
│4.│手提箱                │1 只                      │                                    │
├─┼───────────┼─────────────┼──────────────────┤
│5.│NOKIA 行動電話手機    │1 支                      │1.內附門號0000000000號SIM卡1片      │
│  │（含SIM卡1 片）       │                          │2.序號：000000000000000017          │
└─┴───────────┴─────────────┴──────────────────┘